臺灣高等法院臺中分院刑事判決　　　　 93年度上易字第174號
上　訴　人
即　自訴人　丁○○
　　　　　　　　　　樓
自訴代理人　丙○○律師
被　　　告　己○○
上列上訴人因被告詐欺案件，不服臺灣彰化地方法院91年度自字
第115 號中華民國92年12月16日第一審判決，提起上訴，本院判
決如下：
    主  文
原判決撤銷。
己○○共同意圖為自己不法之所有，以詐術使人將本人之物交付
，處有期徒刑陸月，如易科罰金，以佰元折算壹日。
    事  實
一、己○○與乙○○（現經原審法院通緝中）二人原為夫妻（後
    於民國八十七年八月三日辦理離婚登記），並在桃園縣楊梅
    鎮○○路一五八巷五號房屋，違規經營未經主管機關許可並
    登記立案之「信安老人安養中心」，己○○並另以承包小型
    工程為業。惟至民國（下同）八十六年間，己○○與乙○○
    因財務狀況窘困，其等二人乃將登記為乙○○所有之坐落彰
    化縣楊梅鎮○○○段一九七之一二三號土地（面積○．○一
    五一公頃）全部、及其上建物即門牌號碼為桃園縣楊梅鎮○○路一五八巷五號之二層樓房建物全部，於八十六年三月二
    十一日向中國國際商業銀行設定本金最高限額新台幣（下同
    ）五百五十八萬元之抵押權，並於八十六年四月十日向上開
    銀行八德分行實際借貸四百六十五萬元（借款利率係依基本
    放款利率【借款時為年息百分之七．四四五】加年息百分之
    一．五五五計算），繼於八十六年四月二十一日又以上開不
    動產向丁偉賢借貸並設定本金最高限額一百五十萬元之抵押
    權；此外，己○○另於八十六年一月三十日，以登記為乙○○所有之坐落彰化縣楊梅鎮○○○段一九七之三六二號土地
    面積○．○一三二公頃全部、及其上建物即門牌桃園縣楊梅
    鎮○○路一九二巷十號房屋全部，為新竹國際商業銀行設定
    抵押權借貸三百二十萬元（借款利率為百分之九．三），再
    於八十六年三月二十二日另又向新竹國際商業銀行借貸一百
    五十萬元（借款利率為百分之十二）。
二、詎己○○與乙○○明知其等已擔負上開約計千萬元之債務，
    經濟狀況已經惡化，可預見嗣後再向丁○○所為之下列借款
    無法償還，竟因己○○曾在陸軍官校就讀，且因承包軍中工
    程，而與陸軍官校第四十七期畢業之陳咸嶽認識，再結識陳
    咸嶽之配偶丁○○之後，即於八十六年六、七月間，在彰化
    縣彰化市○○路○段九五巷十號八樓丁○○之住處，以其等
    所經營之上開「信安老人安養中心」營業狀況甚佳，如丁○○願貸借款項，可收取每月二分半（即每一百萬元月息二萬
    五千元，但後來又改為二萬元）之利息，而其等所有桃園縣
    楊梅鎮○○路一九二巷十號房屋（含土地）係空屋準備出售
    ，不宜向銀行設定抵押借款，待房屋出售之後即可償還所借
    款項等語，向丁○○詐借一百萬元，丁○○因誤認己○○、
    乙○○二人確有償債能力，不疑有他，陷於錯誤，乃將現款
    一百萬元匯給乙○○，己○○與乙○○因而共同向丁○○詐
    取一百萬元得逞。
三、其後，乙○○因欲再向丁○○行騙，且為支付利息以取信丁○○，乃自八十六年八月底起，至八十七年十月止，又以：
    其夫即己○○疑有外遇，不幫忙安養院擴建之事，只有丁○○有愛心可以幫她，且其所經營之上開老人安養院係合法立
    案、已申請補助款，補助款快要核撥下來，但尚有人事關節
    須打通等語，要求丁○○再借款供其周轉，使丁○○誤信為
    真，陷於錯誤，乃在上開期間，又連續多次將總額共計一百
    五十七萬元之款項交付給乙○○（此部分尚無積極證據足以
    證明己○○有參與）。
四、嗣因乙○○將上開所得款項部分用於支付丁○○前開一百萬
    元約十個月之利息（每月二萬五千元，後改為二萬元）之後
    ，即無力清償本金及利息，且於八十七年三月十七日又已將
    其所有坐落彰化縣楊梅鎮○○○段一九七之三六二號土地面
    積○．○一三二公頃及其上建物即門牌桃園縣楊梅鎮○○路
    一九二巷十號建物全部以贈與為原因辦理所有權移轉登記給
    其姐鄭周鳳嬌，而其等所經營之「信安老人安養中心」因未
    經許可，屬非法經營，雖經桃園縣政府於八十八年間列冊輔
    導，但該安養中心並未於輔導期限內完成立案，經該府多次
    以違反老人福利法施加行政處分處以罰鍰，終致停業，丁○○始知受騙。
五、案經被害人丁○○向臺灣彰化地方法院提起自訴。
    理  由
一、訊據本案被告己○○雖坦承伊因曾在陸軍官校就讀，且因承
    包軍中工程，而與陸軍官校第四十七期畢業之陳咸嶽認識，
    再結識陳咸嶽之配偶即本案自訴人丁○○（以下簡稱為自訴
    人）之後，確有於八十六年六、七月間，與其當時之配偶乙○○收受自訴人所貸款項之情，亦是認當時伊與共同被告乙○○有未經主管機關許可，在桃園縣楊梅鎮○○路一五八巷
    五號房屋經營並未登記立案之「信安老人安養中心」，惟被
    告己○○矢口否認有何詐欺犯罪情事，並辯稱：「信安老人
    安養中心」原係伊與前妻即共同被告乙○○所經營，並未立
    案，亦無申請補助款，又上開安養中心房地（含相關設備總
    計約有一千八百萬元之價值）及桃園縣楊梅鎮○○路一九二
    巷十號房地均登記為乙○○所有，伊未曾以安養中心係合法
    設立、已申請補助款及桃園縣楊梅鎮○○路一九二巷十號房
    屋沒有設定抵押，俟賣出後即可清償借款為由向自訴人借款
    ，僅曾聽聞乙○○提及自訴人表示因見安養中心經營得不錯
    ，且身邊有閒錢要放在伊這裏，伊乃以每月五分利的利息讓
    自訴人賺（有關自訴人陳稱利息為每月二分半或二分之事，
    伊不知事後同案被告乙○○是否有與自訴人提及更改利息之
    事），印象中自訴人交付的款項應為五十萬元，並非自訴人
    所指訴之一百萬元，當時伊等經營之「信安老人安養中心」
    每月獲利有十五至二十萬元左右，及至八十六年九月間，伊
    因另行結交女友而與乙○○分居，並於八十七年七月間離婚
    ，伊離開乙○○之時，並未帶走任何一毛錢，所有金錢均由
    乙○○拿走，伊因生活極為落魄，故才無力將五十萬元還給
    自訴人，並非有意詐欺等語。
二、然查，本案被告己○○雖辯稱自訴人於八十六年六、七月間
    ，因貸款所交付的款項只有五十萬元，而非一百萬元等語，
    惟本案被告己○○在原審法院訊問時，既曾坦承上開款項係
    由乙○○收受，伊不清楚金錢從何處匯來，亦不清楚到底借
    了多少錢云云（見原審卷宗第一五九頁），則上開所辯已失
    所依據。況本案自訴人嗣後經與乙○○會算，乙○○有將其
    經手尚未清償之借款，簽發金額共計二百八十三萬一千七百
    五十元之本票十七張，經自訴人向臺灣桃園地方法院聲請准
    為強制執行之民事裁定，經該院以八十九年度票字第三○一
    ○號民事裁定准許，有上開民事裁定附於本院向臺灣桃園地
    方法院所調得之八十九年度執字第九四四五號民事執行卷宗
    可稽，由上開本票金額，應可信自訴人此部分指訴並非虛構
    ，復據證人戊○○及陳咸嶽在原審法院證實被告己○○有與
    乙○○共同向自訴人借貸一百萬元之事，被告己○○此部分
    所辯，尚非可採。
三、再查，本案被告己○○雖以前開情詞，辯稱借貸當時經濟狀
    況甚佳，係因後來到八十七年七月間與乙○○離婚，所有金
    錢均由乙○○拿走，伊之生活轉為落魄，才無力返還所欠。
    惟查：
（一）依據本案被告己○○在本院之陳述，其與本案共同被告乙○○於前開期間共有之不動產，計有桃園縣楊梅鎮○○路
      一五八巷五號之二層樓房（含上開基地）、及桃園縣楊梅
      鎮○○路一九二巷十號房屋（含上開基地）二棟。而登記
      為乙○○所有之坐落彰化縣楊梅鎮○○○段一九七之一二
      三號土地全部、及其上建物即門牌號碼為桃園縣楊梅鎮○○路一五八巷五號之二層樓房建物全部，已於八十六年三
      月二十一日向中國國際商業銀行設定本金最高限額五百五
      十八萬元之抵押權，並於八十六年四月十日向上開銀行八
      德分行實際借貸四百六十五萬元（借款利率係依基本放款
      利率【借款時為年息百分之七．四四五】加年息百分之一
      ．五五五計算），繼於八十六年四月二十一日又以上開不
      動產向丁偉賢借貸並設定本金最高限額一百五十萬元之抵
      押權；此外，被告己○○另於八十六年一月三十日，以登
      記為乙○○所有之坐落彰化縣楊梅鎮○○○段一九七之三
      六二號土地面積○．○一三二公頃全部、及其上建物即門
      牌桃園縣楊梅鎮○○路一九二巷十號房屋全部，為新竹國
      際商業銀行設定抵押權借貸三百二十萬元（借款利率為百
      分之九．三），再於八十六年三月二十二日另又向新竹國
      際商業銀行辦理信用借貸一百五十萬元（借款利率為百分
      之十二），上情除有上開土地及建物之登記簿謄本在卷可
      憑外，並有中國國際商業銀行八德分行九十三年四月二日
      中八德字第○三五號函及撿送之借款支用申請書、借款契
      約書、放款明細表、訴訟費用明細表，及新竹國際商業銀
      行桃園逾放中心九十三年六月四日九十三年竹商銀桃逾字
      第一六一號函及撿送之放款帳戶往來明細表、催收款項客
      戶往來明細表附卷可資佐證。被告己○○與共同被告乙○○在向自訴人為上開借貸之前，其等已擔負上開約計千萬
      元之債務，事證甚明，要堪認定。不特如此，本案被告己○○與共同被告乙○○再向自訴人借貸一百萬元之後，又
      由乙○○另於八十七年十二月三十一日再簽發本票向案外
      人梁成福借貸五百萬元，且以上開登記為乙○○所有之坐
      落彰化縣楊梅鎮○○○段一九七之一二三號土地全部、及
      其上建物即門牌號碼為桃園縣楊梅鎮○○路一五八巷五號
      之二層樓房建物全部，為梁成福設定五百萬元之本金罪高
      限額抵押權，此情亦有上開土地、建物登記簿謄本，及梁
      成福在臺灣桃園地方法院八十九年度執字第九四四五號民
      事執行事件聲明參與分配所撿具之本票、他項權利證明書
      等資料可證，此情亦堪認定。依據上開大筆金錢之多次借
      貸，可見被告己○○與共同被告乙○○當時之財務狀況已
      甚窘困，情甚明顯。
（二）本案被告己○○雖又辯稱：「信安老人安養中心」之房、
      地及相關設備總計約有一千八百萬元之價值，當時伊等經
      營「信安老人安養中心」每月獲利有十五至二十萬元左右
      ，自訴人係因見安養中心經營不錯，表示身邊有閒錢要放
      在伊這裏，伊乃以每月五分利的利息讓自訴人賺（有關自
      訴人陳稱利息為每月二分半或二分之事，伊不知事後同案
      被告乙○○是否有與自訴人提及更改利息之事）等語。惟
      本案被告己○○與共同被告乙○○在此之前，既需以年息
      百分之十左右之利率，向銀行借貸上開將近千萬元之債務
      ，豈有因自訴人表示有閒錢，即被動同意讓自訴人以每月
      五分高利（或二分半）的利息貸款，而同意讓自訴人分享
      伊等所經營安養中心之獲利之理？被告己○○此部分所辯
      ，已違常理，經本院自準備程序即請被告己○○提出當時
      經營「信安老人安養中心」收支及獲利之帳冊、存摺、或
      足以證明收支情形之資料，及被告己○○另外承包小型工
      程之帳冊、存摺、或足以證明收支情形之資料，被告己○○在本案審理終結之前始終未能提出。而上開「信安老人
      安養中心」因未經許可，屬非法經營，雖經桃園縣政府於
      八十八年間列冊輔導，但該安養中心並未於輔導期限內完
      成立案，經該府多次以違反老人福利法施加行政處分處以
      罰鍰，終致停業，此情除為被告己○○所是認外，並有桃
      園縣政府九十二年四月九日府社老字第○九二○○七三九
      三二號函在卷可憑（原審卷宗第九三頁）。另經自訴人聲
      請臺灣桃園地方法院民事執行處將上開「信安老人安養中
      心」房、地聲請拍賣，並未扣有任何相關設備，且上開房
      屋與土地經鑑價共值三百九十七萬零四百四十元，不足清
      償上開房地先後所設定一千萬元以上之抵押債務，致自訴
      人無拍賣實益，上開各情亦有本院向臺灣桃園地方法院所
      調得之八十九年度執字第九四四五號民事執行卷宗可資佐
      證。被告己○○辯稱伊等經營「信安老人安養中心」如何
      獲利，難認與事實相符，自非可信。
（三）又經本院向財政部臺灣省北區國稅局桃園縣分局所調取之
      被告己○○八十五年度至八十八年度納稅相關資料，其八
      十五年度之所得僅有仲虞企業有限公司給付之二十四萬元
      ，八十六年度總合薪資（四十二萬七千六百九十八元）、
      利息、租賃、退職金（二十八萬八千三百六十元）之所得
      共計八十八萬零七百七十一元，八十七、八十八年度則均
      無任何所得資料，有財政部臺灣省北區國稅局桃園縣分局
      九十三年六月十六日北區國稅桃縣二字第○九三一○一七
      一五六號函與附件在卷可據（見本院卷宗第一四七至一五
      三頁）。再本案被告己○○在華南商業銀行楊梅分行所開
      設活期儲蓄存款帳號000000000000號帳戶，
      自八十五年間開戶存入二百十元之後，至八十七年十二月
      止，除每半年三至四元之利息外，均未再為任為存款，此
      情亦有華南商業銀行楊梅分行以九十三年六月二十四日華
      梅存字第一八五號函撿送之存款往來明細表在卷可參。又
      被告己○○另向本院陳報其與乙○○簽發支票使用之彰化
      商業銀行楊梅分行甲存帳號00－00000－0－00
      號帳戶，雖至八十七年八月二十五日才開始退票，但依據
      上開銀行所撿送之交易資料，上開支票存款帳戶自八十六
      年六、七月間起，至八十七年八月間止，所簽發之支票大
      部分係面額數萬元之支票，總計金額應不逾被告己○○與
      共同被告乙○○前開借貸款項，被告己○○於本院所自承
      其知悉之退票金額亦在一千萬元以上（見本院卷一第一○
      七頁）。而被告推稱乙○○拿走金錢乙節，依據上開資料
      ，並無任何證據足以證明。本案被告己○○以前開情詞，
      辯稱借貸當時經濟狀況甚佳，係因後來到八十七年七月間
      與乙○○離婚，所有金錢均由乙○○拿走，伊之生活轉為
      落魄，才無力返還所欠云云，亦非可信。
四、綜合上開事證，及本案自訴人於八十九年六月間向臺灣桃園
    地方法院民事執行處聲請將上開「信安老人安養中心」房、
    地為拍賣之強制執行程序時，單就此部分房、地，經抵押權
    人中國國際商業銀行聲請參與分配之未償還本金即有四百三
    十九萬八百十三元，經抵押權人梁成福聲請參與分配之未償
    還本金亦有四百萬元，另經乙○○之債權人新竹國際商業銀
    行聲請參與分配之債權亦有八十六萬一千一百四十八元等情
    觀之，本案被告己○○及共同被告乙○○在向自訴人以借貸
    為詞而收取一百萬元時，其等經濟狀況已經惡化，應可預見
    其等再向自訴人所為之上開借款無法償還，此情應甚明確。
    至於自訴人在原審法院所聲請傳喚之證人徐家輝、陳咸嶽、
    戊○○、陳崑贊、劉國忠等人，在原審法院證述關於被告己○○經營安養中心獲利等事，係自被告己○○及共同被告乙○○聽聞而來，而被告己○○此部分所述無法採信，其說明
    已有如前述，上開證人此部分之證詞，自不足為有利被告之
    證明。再本案共同被告乙○○自八十六年八月底起，至八十
    七年十月止，又以前開情詞向自訴人詐借一百五十七萬元，
    除據自訴人指訴甚詳之外，並有臺灣桃園地方法院八十九年
    度票字第三○一○號民事裁定可證，若非支付利息取信自訴
    人，自訴人顯不可能再陸續將上開一百五十七萬元再貸予乙○○，而上開利息亦至有可能係從自訴人陸續交付之一百五
    十七萬元之中撥付，此部分付息之舉動，亦不足為被告己○○有利之證明。
五、復據證人徐家輝、陳咸嶽、戊○○、陳崑贊、劉國忠等人證
    述被告己○○及共同被告乙○○等人向自訴人借貸上開一百
    萬元之經過，而本案共同被告乙○○確有於八十七年三月十
    七日，將其所有坐落彰化縣楊梅鎮○○○段一九七之三六二
    號土地面積○．○一三二公頃及其上建物即門牌桃園縣楊梅
    鎮○○路一九二巷十號建物全部以贈與為原因辦理所有權移
    轉登記給其姐鄭周鳳嬌，亦有上開土地、建物之登記簿謄本
    在卷可證，自訴人就上開部分之指訴應堪信為真實。本案被
    告己○○及共同被告乙○○等人明知其等經濟狀況已經惡化
    ，可預見嗣後再向自訴人所為之上開借款無法償還，若據實
    以告，顯難預期自訴人願意貸借其等款項，詎仍隱瞞上情，
    仍共同以前開情詞及所經營之安養中心獲利甚佳各情，誘使
    自訴人同意貸款而交付上開一百萬元，嗣後除因上開原因而
    由乙○○清償約十個月之利息（每月二萬五千元，後改為二
    萬元）之外，即無力清償其他本金及利息，並積欠至今仍未
    再清償分文，依據上開事證，顯見本案被告己○○及共同被
    告乙○○二人於上開行為時，即有意圖為自己不法所有之犯
    意，並施用詐術使自訴人陷於錯誤因而交付財物，事證甚為
    明確。被告己○○否認犯罪不足採信，其犯行堪以認定。
六、核被告己○○所為，係犯刑法第三百三十九條第一項之詐欺
    取財罪。就上開犯行之實施，被告己○○及共同被告乙○○
    二人之間，有犯意之聯絡及行為分擔，均為共同正犯。
七、本件自訴人之自訴意旨，雖又認：乙○○自八十六年八月底
    起，至八十七年十月止，又以前開情詞向自訴人詐借一百五
    十七萬元部分，被告己○○亦有參與此部分之犯行，因認就
    此部分，被告己○○亦與共同被告乙○○共犯詐欺取財罪。
    惟按犯罪事實應依證據認定之，無證據不得認定犯罪事實，
    此於刑事訴訟法第一百五十四條第二項定有明文。又認定不
    利於被告之事實，須依積極證據，苟積極證據不足為不利於
    被告事實之認定時，即應為有利被告之認定，更不必有何有
    利之證據；另自訴人之指訴，係以使被告受刑事訴追為目的
    ，是其陳述是否與事實相符，仍應調查其他證據以資審認，
    此於最高法院亦分別著有三十年上字第八一六號、五十二年
    臺上字第一三００號判例可資參照。訊據本案被告己○○矢
    口否認伊有自訴人此部分所指訴之犯罪情事，並辯稱：伊並
    不知此部分借款之事，更未參與或分贓，應不為罪等情。經
    查：（一）本案自訴人就此部分之指訴，除於自訴狀記載：
    「．．．．．．被告乙○○向懷孕之自訴人騙稱其夫己○○
    疑有外遇，不幫忙安養院擴建的事，只有自訴人有愛心可以
    幫她，自訴人心生同情．．．．．．」等語（原審三頁）之
    外，其於原審法院歷次訊問、準備程序及審理時，均陳稱：
    自八十六年八月底起至八十七年十月止，陸續出借總計一百
    五十七萬元款項部分，均未與被告己○○接觸過，借款都是
    匯到同案被告乙○○之帳戶，是同案被告乙○○以安養中心
    的補助款快要下來了，尚有人事關節要打通為由向其借款等
    語。依據自訴人在原審法院之陳述，就此部分一百五十七萬
    元之借款，自訴人既未與被告己○○接觸過，自難以被告己○○與同案被告乙○○曾為夫妻關係，即逕認被告己○○知
    情而有詐欺之行為。從而，被告己○○辯稱：自訴人所指此
    部分一百五十七萬元之借款，伊確不知情，並無詐欺之行為
    等語，亦堪採信。（二）證人劉國忠於原審法院審理時，證
    稱：其僅知道軍校有些同學與被告己○○有金錢往來，至於
    詳情其並不清楚，在信安老人安養中心喝茶聊天時，被告己○○曾提及補助款的事情等語，惟證人劉國忠並未證述被告
    己○○提及補助款之時間、目的、詳細內容，及與自訴人匯
    與同案被告乙○○之款項間，有無關聯等情，是證人劉國忠
    前開證詞，自亦不足作為被告己○○就此部分有何共同詐欺
    行為之事證。（三）本案自訴人於上訴本院後，雖以：被告
    己○○及共同被告乙○○在離婚後尚曾相偕到醫院探病，及
    被告己○○曾和自訴人先生、證人劉國忠、戊○○談到補助
    款快下來，且請自訴人先生幫忙打通人事關節等情，訴稱被
    告己○○及乙○○之離婚係屬假離婚，進而指訴被告己○○
    確有參與此部分犯行。惟被告己○○及共同被告乙○○是否
    假結婚，與被告己○○有無參與此部分犯行，難認有何直接
    關係。另證人劉國忠之證詞不足為被告己○○不利之證明，
    其說明有如上述。而自訴人之配偶陳咸嶽在原審法院證述被
    告己○○與乙○○帶其等去看房子、及告知安養院有補助款
    ，係自訴人交付一百萬元之前所發生之事。至於此後之借貸
    ，證人陳咸嶽係證述：「第二筆是匯款給乙○○，之後我不
    清楚」、「是被告己○○先跟我提，後來被告乙○○與我太
    太私交愈來愈好，他就直接跟我太太說」等語，此外並無被
    告己○○有參與此部分犯行之指證。雖證人陳咸嶽另有證稱
    ：「他們說有申請補助款，我想是有合法立案的」之情，但
    上開證人既非此部分詐欺對象，且被告己○○提及補助款之
    時間、目的、詳細內容，及與自訴人匯與同案被告乙○○之
    款項之間，有無關聯，上開各情亦別無其他證據足佐，證人
    陳咸嶽在原審法院之證詞，亦不足為認定被告己○○有自訴
    人此部分所指訴犯行之確切證據。另外，證人戊○○在原審
    法院僅證述被告己○○及乙○○要向自訴人借貸一百萬元之
    時，其有在場，至於其餘借貸，係從自訴人之配偶陳咸嶽之
    處聽聞而來，則除上開一百萬元之外，被告己○○有無參與
    借貸，證人戊○○顯然無法證明。其在本院審理時，亦為相
    同證述，證人戊○○之證詞，亦非可據以認定被告己○○有
    自訴人此部分所指訴犯行之積極證據。（四）此外，復未經
    自訴人提出確切之證據足以證明被告己○○有參與此部分一
    百五十七萬元之借款，尚難以被告己○○與同案被告乙○○
    曾為夫妻關係，即推認被告己○○有同謀或分擔乙○○此部
    分犯罪之情事。因依自訴人之指訴，此部分與被告己○○前
    開論罪科刑部分，係屬連續犯之裁判上一罪，爰不就此另為
    被告己○○無罪之諭知。
八、本案被告己○○有上開與共同被告乙○○共同向自訴人詐取
    一百萬元之犯行，原審判決為被告己○○無罪之判決，尚有
    未合。是本案自訴人上訴指摘原審判決不當，其上訴為有理
    由，自應由本院將原審上開判決予以撤銷改判。爰審酌被告
    己○○之品行（除曾服用酒類駕駛被判處罰金一萬二千元之
    外，並無其他犯罪紀錄）、犯罪手段、詐騙而未返還之金額
    、及證人戊○○在原審法院亦證明被告己○○在與乙○○分
    手之後，生活極為落魄，九十一年間尚曾因無錢加油而向其
    借貸一千元，尚難認其具有資力而不為賠償等一切犯罪情狀
    ，量處有期徒刑六月，並諭知易科罰金之折算標準。
九、據上論斷，應依刑事訴訟法第三百六十九條第一項前段、第
    三百六十四條、第二百九十九條第一項前段、刑法第二十八
    條、第三百三十九條第一項、第四十一條第一項、罰金罰鍰
    提高標準條例第一條前段、第二條，判決如主文。
本案經檢察官甲○○到庭執行職務。
中　　華　　民　　國　　94　　年　　8 　　月　　17　　日
            刑事第三庭  審判長法  官  江  錫  麟
                              法  官  胡  忠  文
                              法  官  廖  柏  基
上列正本證明與原本無異。
不得上訴。
                              書記官  詹  錫  朋
中　　華　　民　　國　　94　　年　　8　　月　　18 　　日
附錄法條：
刑法第339條：
意圖為自己或第三人不法之所有，以詐術使人將本人或第三人之
物交付者，處五年以下有期徒刑、拘役或科或併科一千元以下罰
金。
以前項方法得財產上不法之利益或使第三人得之者，亦同。
前二項之未遂犯罰之。
                                                      Ａ
